臺灣臺北地方法院刑事裁定　
111年度聲判字第270號
聲  請  人  
即  告訴人  羅志豪
代  理  人  鄒易池律師
被      告  林峻賢  民國00年00月00日生


上列聲請人即告訴人因被告背信案件，不服臺灣高等檢察署檢察
長民國111年9月21日111年度上聲議字第8355號駁回再議之處分
（原不起訴處分案號：111年度偵字第5633號），聲請交付審判
，本院裁定如下：
    主  文
聲請駁回。
    理  由
一、按告訴人不服上級檢察署檢察長或檢察總長認再議為無理由
    而駁回之處分者，得於接受處分書後10日內委任律師提出理
    由狀，向該管第一審法院聲請交付審判，刑事訴訟法第258
    條之1第1項定有明文。查本案聲請人即告訴人羅志豪（下稱
    聲請人）以被告林峻賢涉嫌刑法第342條第1項之背信罪提出
    告訴，經臺灣臺北地方檢察署（下稱臺北地檢署）檢察官偵
    查後，以111年度偵字第5633號為不起訴處分，嗣聲請人聲
    請再議，經臺灣高等檢察署（下稱高檢署）檢察長認再議無
    理由，以111年9月21日111年度上聲議字第8355號處分書駁
    回該聲請，並於民國111年9月28日送達聲請人（見111年度
    上聲議字第8355號卷第16頁之高檢署送達證書），此經本院
    調閱該案卷宗核實。嗣聲請人於同年10月4日委任律師為代
    理人向本院聲請交付審判，有其刑事委任狀及蓋有本院收狀
    戳章日期之「刑事聲請交付審判狀」可參（見本院卷第5頁
    ），經核本件聲請，程序上係屬適法，合先敘明。
二、聲請意旨詳如附件「刑事聲請交付審判狀」所載。
三、按聲請人於不服上級檢察署之駁回處分者，得向法院聲請交
    付審判，其目的係為對於檢察官起訴裁量權之制衡，除貫徹
    檢察機關內部檢察一體之原則所含有之內部監督機制外，另
    宜有檢察機關以外之監督機制，由法院介入審查，提供聲請
    人多一層救濟途徑（刑事訴訟法第258條之1立法理由參照）
    。此時，法院僅就檢察官所為不起訴處分是否正確加以審查
    ，以防止檢察機關濫權。依此立法精神，法院於審查交付審
    判之聲請有無理由時，應以審酌聲請人所指摘不利被告之事
    證未經檢察機關詳為調查或斟酌，或不起訴處分書所載理由
    違背經驗法則、論理法則及證據法則為限，方符本條係為制
    衡檢察官起訴裁量權之意旨。按犯罪事實應依證據認定之，
    無證據不得認定犯罪事實，刑事訴訟法第154條第2項定有明
    文。又犯罪事實應依證據認定之，無證據不得認定其犯罪事
    實，刑事訴訟法第154條第2項定有明文。認定不利於被告之
    事實，須依積極證據，苟積極證據不足為不利於被告事實之
    認定時，即應為有利於被告之認定。
四、經查：
  ㈠被告為訴外人楊黃川元（由臺北地檢署另案偵辦）、聲請人
    之友人，聲請人於107年9月14日某時許，有與訴外人楊黃川
    元議定以新臺幣（下同）60萬元之價格，委由訴外人楊黃川
    元代為購買100顆乙太幣，並由被告駕車載訴外人楊黃川元
    向聲請人取款60萬元，訴外人楊黃川元並分別於107年9月14
    日簽署收據乙紙、107年11月15日簽署本票乙紙交付聲請人
    收執等情，為聲請人於警詢時指述甚詳（見偵卷第11至13頁
    ），核與訴外人楊黃川元於偵訊中之證述相符（見偵卷第11
    7至119頁），並有上開本票及收據在卷可證（見偵卷第15頁
    ），上揭事實，首堪認定。
  ㈡聲請意旨固稱：聲請人係同時委託被告及訴外人楊黃川元代
    為購買乙太幣，與被告具委任關係，被告嗣後未依委任本旨
    交付約定之乙太幣，涉嫌背信云云。經查：
  ⒈聲請人與訴外人楊黃川元約定本案交易時，僅有訴外人楊黃
    川元於107年9月14日簽署60萬元之收據，載明：茲收羅志豪
    先生陸拾萬元整代買100顆乙太幣，本人楊黃川元代收代買
    ，經雙方確認入帳後本單據自動作廢等語，有本案收據在卷
    可佐（見偵卷第15頁），被告並未簽署其上，表明有受聲請
    人委任代為購買乙太幣，可知被告於案發時並未出具可資證
    明委任關係存在之文書交付聲請人收執，聲請人亦未能提出
    被告有受聲請人委任處理本案交易之文據，難認聲請人除委
    由訴外人楊黃川元進行交易外，另有委任被告為之。又被告
    於警詢及偵訊中，均堅詞否認有受聲請人委任代為購買乙太
    幣，辯稱該交易與伊無涉等語，聲請人主張與被告間就該次
    乙太幣交易存有委任關係，難以採信。
  ⒉聲請人主張由被告曾駕車載送訴外人楊黃川元收受該次交易
    之60萬元款項，以及聲請人與訴外人楊黃川元曾多次在被告
    所經營之公司見面協商本次交易及挪用款項等情，可證明聲
    請人亦有委任被告代為購買乙太幣云云。惟被告為聲請人、
    訴外人楊黃川元之友人，已如前述，縱使被告曾駕車載送聲
    請人、訴外人楊黃川元交付本次交易之60萬元價金，並同意
    其等於被告之公司進行本案交易協商，甚至參與協調，亦可
    能係基於與渠等之交易，不能因此遽認被告即為本案交易之
    受任人，而有受聲請人委任，為聲請人處理代為購買乙太幣
    之情。
  ⒊承前，依卷內事證，難認聲請人與被告間就本案乙太幣交易
    有委任關係存在，則縱使訴外人楊黃川元嗣後未依約定代為
    購入乙太幣、或有將本案交易之價金60萬元中之部分款項交
    由被告使用等情，被告均無違背委任事務可言。　　　
五、綜上所述，依卷內現有證據，尚難認被告有何之背信犯行，
    原處分所為證據取捨及事實認定之理由，並無違背經驗法則
    或論理法則之情事，揆諸前開規定，原偵查檢察官及高檢署
    檢察長以被告犯罪嫌疑不足為由，予以不起訴處分及駁回再
    議之聲請，經核認事用法，並無不當。聲請意旨猶執前詞以
    原不起訴處分及再議駁回處分已為論斷之事項，再為爭執、
    指摘，並求予交付審判，非有理由，應予駁回。
六、依刑事訴訟法第258條之3第2項前段，裁定如主文。 
中　　華　　民　　國　　111 　年　　10　　月　 31 　　日
　　　　　　　　　刑事第十二庭  審判長  法　官　黃怡菁
　　　　　　　　　                      法  官  劉庭維
　　　　　　　　　                      法  官  郭又禎
以上正本證明與原本無異。
本裁定不得抗告。
                                        書記官  殷玉芬 
中　　華　　民　　國　　111 　年　　10　　月　　31　　日